【裁判字號】    98,易,30
【裁判日期】    980224
【裁判案由】    竊盜
【裁判全文】
臺灣屏東地方法院刑事判決                98年度易字第30號
公  訴  人  臺灣屏東地方法院檢察署檢察官
被      告  丙○○
                    （另案
上列被告因竊盜案件，經檢察官提起公訴（97年度偵字第8110號
），改依簡式審判程序審理，判決如下：
    主  文
丙○○犯竊盜罪，累犯，處有期徒刑月，如易科罰金，以新臺
幣壹仟元折算壹日；又犯竊盜罪，累犯，處有期徒刑月，如易
科罰金，以新臺幣壹仟元折算壹日。應執行有期徒刑伍月，如易
科罰金，以新臺幣壹仟元折算壹日。
    事  實
一、丙○○前因施用毒品案件，經臺灣高雄地方法院以95年度毒
    聲字第209 號裁定送觀察、勒戒後，認無繼續施用毒品傾向
    ，於民國95年4 月14日執行完畢釋放。其後又因施用毒品，
    經該院以95年度訴字第2965號判決判處有期徒刑8 月確定，
    復經裁定減刑為有期徒刑4 月，於96年8 月20日因縮刑期滿
    ，隔日因徒刑執行完畢出監。
二、詎丙○○猶不知悔改，因缺錢花用，竟意圖為自己不法所有
    之竊盜犯意，於(一)96年11月下旬某日，在高雄市某處，徒手
    竊取甲○所有之行動電話（序號：000000000000000）1支得
    手，並於96年12月17日，讓渡該行動電話予不知情之亞東電
    話工程有限公司之負責人詹再添。(二)96年12月間某日11時許
    ，在屏東縣屏東市○○路27號「米瀁彩粧店」內，徒手竊取
    乙○○所有之行動電話1 支（序號：000000000000000） 得
    手，並於97年1 月14日，讓渡上開行動電話與不知情之詹再
    添。嗣因丙○○因另涉竊盜案件，由警員前往高雄看守所借
    訊時，在有偵查犯罪權限之機關或人員尚未發覺其上揭犯行
    前，主動向承辦警員坦承犯行，嗣並接受裁判。
三、案經高雄市警察局左營分局報請臺灣屏東地方法院檢察署檢
    察官偵查起訴。
    理  由
一、本件被告丙○○犯係死刑、無期徒刑、最輕本刑為3 年以上
    有期徒刑以外之罪，其於本院準備程序中就前揭被訴事實為
    有罪之陳述，經告知簡式審判程序之旨，並聽取其與公訴人
    之意見後，認無不得或不宜改依簡式審判程序進行之處，爰
    依刑事訴訟法第273 條之1 第1 項、第284 條之1 ，改依簡
    式審判程序審理；又簡式審判程序之證據調查，依刑事訴訟
    法第273 條之2 規定，不受同法第159 條第1 項審判外陳述
    排除之限制，再被告對於卷內之各項證據，亦不爭執證據能
    力，故卷內所列之各項證據，自得作為證據，合先敘明。
二、上開犯罪事實，業據被告於警訊、偵查及本院審理中均坦承
    不諱，核與證人乙○○、詹再添於警詢中證述之情節相符，
    並有通聯調閱查詢單、中古手機讓渡書各1 份在卷可稽，足
    見被告之自白確與事實相符，應可採信。是本件事證明確，
    被告上開犯行，洵堪認定。
三、核被告所為，係犯刑法第320 條第1 項之普通竊盜罪。又被
    告前後竊取他人手機，其犯意各別，行為互殊，皆可獨立評
    價，應予分論併罰。被告有事實欄所載論罪科刑執行之情形
    ，此有臺灣屏東地方法院檢察署刑案資料查註紀錄表及臺灣
    高等法院被告前案紀錄表各1 份在卷可查，其受有期徒刑執
    行完畢後，5 年之內再犯有期徒刑以上刑之本罪，為累犯，
    應依刑法第47條第1 項規定加重其刑。被告於竊盜犯行後，
    在有偵查犯罪權限之機關或人員尚未發覺其上揭犯行前，主
    動向承辦警員坦承犯行，嗣並接受偵訊，有高雄市警察局左
    營分局刑事案件移送書及警局筆錄各1 份在卷可佐，其對於
    未發覺之犯罪自首而受裁判，爰依刑法第62條之規定減輕其
    刑，並依法先加後減之。爰審酌被告前有竊盜、施用毒品前
    科，素行不佳，猶因不勞而獲之心態，竊取他人之物變賣得
    款花用，侵害他人財產安全，行為實不足取，惟兼念及其竊
    盜手段尚屬輕微，犯後始終坦承犯行，態度良好等一切情狀
    ，量處如主文所示之刑，並合併定其應執行之刑；又審酌其
    年齡、職業、收入、社會地位等節，並諭知易科罰金之折算
    標準如主文所示，以資儆懲。
據上論斷，應依刑事訴訟法第273 條之1 第1 項、第299 條第1
項前段，刑法第320 條第1 項、第47條第1 項、第41條第1 項前
段、第51條第5 款、第62條，刑法施行法第1 條之1 ，判決如主
文。
本案經檢察官劉昀到庭執行職務。
中    華    民    國    98    年    2     月    24    日
                  刑事第一庭  法  官  許蓓雯
以上正本證明與原本無異。
如不服本判決應於收受判決後10日內向本院提出上訴書狀，並應
敘述具體理由；其未敘述上訴理由者，應於上訴期間屆滿後20日
內向本院補提理由書（均須按他造當事人之人數附繕本）「切勿
逕送上級法院」。
中    華    民    國    98    年    2     月    25    日
                              書記官  鄭美雀
附錄本案論罪科刑法條全文
中華民國刑法第320條第1項
意圖為自己或第三人不法之所有，而竊取他人之動產者，為竊盜
罪，處5 年以下有期徒刑、拘役或5 百元以下罰金。


司法院資訊處製作；財團法人民間司法改革基金會備份。
